臺灣澎湖地方法院刑事判決　　　　　　　　　　　　　　九十三年度訴字第二二號
　　公　訴　人　臺灣澎湖地方法院檢察署檢察官
　　被　　　告　甲○○
右列被告因偽造文書等案件，經檢察官提起公訴（九十三年度發查偵字第九號），被
告於本院準備程序為有罪之陳述，經本院合議庭裁定改由受命法官依簡式審判程序審
理，並判決如左：
    主  文
甲○○連續行使偽造私文書，足以生損害於他人，累犯，處有期徒刑壹年。於泛亞電
信公司用戶申請書、ＡＮＮＣ２０８３手機加門號專案聲明書、用戶申請暨ＡＮＮＣ
３０２３/ＡＮＮＣ３０２４專案聲明書上之申請人簽章欄內所偽造之「乙○○」署
押參枚，沒收之。
    事      實
一、甲○○曾有多次竊盜前科，最近一次係於民國（下同）九十一年一月間，經本院
    判處有期徒刑十月確定，甫於九十二年三月二日執行完畢，竟猶不知警惕悔悟，
    復基於為意圖自己不法所有之概括犯意，先於九十二年六月二十一日零時三十分
    許，在澎湖縣湖西鄉湖東村九之一號住處，趁其父乙○○入浴之際，進入乙○○
    房間內，徒手竊取乙○○置於衣褲內之現金新台幣（下同）八千餘元；同年七月
    二十一日二十二時三十分許，甲○○為申請辦理行動電話之用，復承前竊盜之概
    括犯意，在上開住處乙○○房間內，再度連續以徒手方式竊取乙○○之身分證一
    紙。甲○○明知未經乙○○之同意，竟於竊得乙○○之身分證後，隨即先後於當
    日及次日（二十二日）分別前往位於澎湖縣馬公市○○路五十二號全虹企業股份
    有限公司馬公門市部（下稱全虹電信馬公門市部）、以及澎湖縣馬公市○○路七
    十五號一樓震旦行股份有限公司高雄三十七營業所澎湖馬公店（下稱震旦行馬公
    店），持該身分證以乙○○之名義分別填寫泛亞電信股份有限公司（以下簡稱泛
    亞電信公司）用戶申請書、ＡＮＮＣ２０８３手機加門號專案聲明書、用戶申請
     暨ＡＮＮＣ３０２３/ＡＮＮＣ３０２４專案聲明書後，即在上開各該申請書上
    申請人簽章處連續偽造「乙○○」之簽名署押，而連續偽造前開之私文書（其中
    在全虹電信馬公門市部部分，該申請書以及所附手機加門號專案聲明書係屬接續
    偽造）後，即提出行使交予前揭商店不知情已成年之店員，據以分別向泛亞電信
    公司申請行動電話門號，而連續行使前揭偽造之私文書，使泛亞電信公司陷於錯
    誤而分別核准其租用0000000000及0000000000號之行動電
    話號碼，並交付上開號碼之ＳＩＭ卡以供其使用，足以生損害於乙○○及泛亞電
    信公司對於行動電話服務管理之正確性。甲○○於取得上開行動電話門號後，明
    知自己並無清償行動電話通話費用之意，竟基於意圖為自己不法利益之概括犯意
    ，自九十二年八月一日起至同年十一月一日止，連續使用（租用）上開行動電話
    門號對外通訊聯絡，致使泛亞電信公司之通信系統陷於錯誤，誤認其有付費使用
    之真意而提供該行動電話門號之通話服務，甲○○因而藉以詐得免費使用行動電
    話通信之財產上不法利益，共計為一萬六千一百三十三元。嗣因乙○○收到電信
    費帳單後，始察知上情。
二、案經被害人乙○○訴由澎湖縣警察局馬公分局報請臺灣澎湖地方法院檢察署檢察
    官偵查起訴。
    理      由
一、右揭犯罪事實，業據被告甲○○於警訊、偵查及本院審理時坦承不諱，核與被害
    人乙○○指述情節相符，並有泛亞電信公司九十三年三月一日 (93)泛亞Ｅ字第
    ０１５６號函所附之用戶申請書、ＡＮＮＣ２０８３手機加門號專案聲明書、用
    戶申請暨ＡＮＮＣ３０２３/ＡＮＮＣ３０２４專案聲明書、帳務明細表，以及
    電信費用帳單、現場圖、現場照片等附卷可佐，足徵被告之自白與事實相符。
三、按行動電話ＳＩＭ卡，可供通訊之使用，且在一定條件下具有可轉讓性，而有一
    定之財產價值，顯具有財物之性質。核被告甲○○所為，係犯刑法第三百二十條
    第一項普通竊盜罪、第二百十六條、第二百十條之行使偽造私文書、第三百三十
    九條第一項之詐欺取財罪及同條第二項、第一項之詐欺得利罪。又其接續在行動
    電話服務申請書及所附之專案聲明書上申請人簽章欄內偽造署押之行為，均係基
    於一個偽造文書犯意之決定，以達成其同一犯罪之各個舉動，均屬當次偽造行為
    之接續行為，而應僅論以一偽造文書罪。又被告於行動電話申請書上偽造署押之
    行為，均係偽造文書之階段行為，而被告偽造私文書後復持以行使，其偽造私文
    書之低度行為，為行使之高度行為所吸收，均不另論罪。其先後多次竊盜、行使
    偽造私文書、詐欺取財及詐欺得利犯行，時間緊接，方法相同，各觸犯構成要件
    相同之罪名，顯均係基於概括之犯意而為之，為連續犯，均應依刑法第五十六條
    之規定論以一罪，並均依法加重其刑。又被告所犯上開竊盜、行使偽造私文書、
    詐欺取財、詐欺得利等各罪間，有手段目的之牽連關係，為牽連犯，依刑法第五
    十五條之規定，應從一重之連續行使偽造私文書罪處斷。公訴意旨雖認被告所犯
    連續竊盜及連續行使偽造私文書二罪間，犯意個別，應分論併罰，然被告所以竊
    取被害人之身分證，其目的即為申請行動電話門號，故此竊盜罪與之後發生之偽
    造私文書、詐欺取財、詐欺得利等各罪間，確有手段目的之牽連關係，公訴人此
    部份論述，容或有所誤會，於此敘明。末查，被告前曾於九十一年一月間，因竊
    盜案件，經本院判處有期徒刑十月確定，九十二年三月二日執行完畢等情，有本
    院被告全國前案紀錄表一份在卷可稽，其於執行完畢後五年之內再犯本件有期徒
    刑以上之罪，為累犯，依法應遞加重其刑。另被告於泛亞電信公司用戶申請書、
    ＡＮＮＣ２０８３手機加門號專案聲明書、用戶申請暨ＡＮＮＣ３０２３/ＡＮ
    ＮＣ３０２４專案聲明書上申請人簽章欄內所偽造之「乙○○」署押三枚，不問
    是否屬於被告所有，均應依刑法第二百十九條規定宣告沒收之。
據上論斷，應依刑事訴訟法第二百七十三條之一第一項、第二百九十九條第一項前段
，刑法第五十六條、第三百二十條第一項、第二百十六條、第二百十條、第三百三十
九條第一項、第二項、第五十五條、第二百十九條、第四十七條，罰金罰鍰提高標準
條例第一條前段，判決如主文。
本案經檢察官柯木聯到庭執行職務。
中      華      民      國      九十三      年      七      月    七    日
                                  臺灣澎湖地方法院刑事庭
                                      法      官  管安露
右正本證明與原本無異。
如不服本判決，應於判決送達後十日內，向本院提出上訴狀（須附繕本）。
中      華      民      國      九十三      年      七      月    八    日
                                      書  記  官  楊依靚
論罪法條：
刑法第二百十條
偽造、變造私文書，足以生損害於公眾或他人者，處五年以下有期徒刑。
刑法第二百十六條
行使第二百十條至第二百十五條之文書者，依偽造、變造文書或登載不實事項或使登
載不實事項之規定處斷。
刑法第三百三十九條
一意圖為自己或第三人不法之所有，以詐術使人將本人或第三人之物交付者，處五年
  以下有期徒刑、拘役或科或併科一千元以下罰金。
二以前項方法得財產上不法之利益或使第三人得之者亦同。
三前二項之未遂犯罰之。
刑法第三百二十條第一項
意圖為自己或第三人不法之所有，而竊取他人之動產者，為竊盜罪，處五年以下有期
徒刑、拘役或五百元以下罰金。
